【裁判字號】    97,沙交簡上,858
【裁判日期】    971024
【裁判案由】    公共危險
【裁判全文】
臺灣臺中地方法院刑事判決         97年度沙交簡上字第858號
上  訴  人  甲○○
即  被  告
上列上訴人即被告因公共危險案件，不服臺灣臺中地方法院簡易
庭97年度沙交簡字第742號中華民國97年8月29日第一審簡易判決
（97年度偵字第15609號），提起上訴，本院判決如下：
    主    文
上訴駁回。
    犯罪事實及理由
一、本案經本院合議庭審理結果，認第一審簡易判決所認定被告
    之犯罪事實及其所憑之理由、證據暨論罪科刑之法條均無不
    當，爰引用本院第一審刑事簡易判決書、檢察官聲請簡易判
    決處刑書（如附件1、2所示）中關於認定被告犯罪事實及其
    所憑之理由、證據暨論罪科刑之法條部分之記載。
二、上訴意旨略以：伊當天早上有喝一杯多的啤酒，因酒已退，
    無酒精成分才騎機車到梧棲，會撞及乙○○之自小客車係因
    聽到有朋友叫伊，伊回頭才不慎跌到；倘若由警察所用酒精
    測量用具，應無酒精成分等語。
三、原審認被告服用酒類，不能安全駕駛動力交通工具而駕駛犯
    行，事證明確，而依刑法第185條之3、第41條第1項前段，
    刑法施行法第1條之1，判處被告拘役55日，如易科罰金，以
    新臺幣1千元折算1日，係以被告因駕駛重型機車撞及乙○○
    停放於路旁之自小客車，員警據報將其送往醫院救治，經醫
    護人員抽取被告血液檢驗結果，測得血液中酒精濃度為163.
    3mg/dl，換算為呼氣酒精濃度為每公升0.82毫克等情，並參
    考德國、美國之認定標準，對於酒精濃度呼氣已達每公升
    0.55 毫克或血液濃度達0.11%以上，肇事率為一般正常人之
    10倍，已達不能安全駕駛之標準，及臺中縣警察局警發違反
    道路交通管理事件通知單、道路交通現場圖、道路交通事故
    調查報告表(一)、(二)及現場照片10張在卷為憑，是核原審認事
    用法並無違誤，量刑亦屬妥適。
四、被告不服原審判決，並以前詞置辯。惟查，被告於本院審理
    時供承：伊當天上午有喝啤酒；自騎車上路後，撞及路旁之
    自小客車，至經送往童綜合醫院急診之期間，均未再飲酒等
    語，則被告於童綜合醫院抽血檢驗之酒精成分，應屬被告於
    騎車上路前飲酒所存留於體內無訛。而被告經童綜合醫院抽
    血檢驗結果，仍測得血液中酒精濃度為163.3mg/dl，換算為
    呼氣酒精濃度為每公升0.82毫克，則被告辯稱酒已退，體內
    無酒精成分云云，即屬無據。另被告辯稱係因聽到有朋友叫
    其名字，伊轉頭始撞及車輛云云，然按倘若被告非因飲酒後
    ，已達不能安全駕駛之程度，則縱或有人於後呼喊其姓名，
    尚不致如此輕易失去平衡而撞及路旁車輛，益徵被告確於飲
    酒後，已達不能安全駕駛之程度，依然上路，因而撞及路旁
    車輛之事實。至被告復辯以：如採用警察所用酒測器具，即
    不會測到酒精值云云。查，一般檢驗酒測值之方法，除為警
    察常用之呼氣法外，自血液中抽血檢驗酒精濃度，亦屬公認
    之檢測方法之一。且呼氣法及抽血檢驗法之檢測結果可相互
    換算，其換算值於實務操作上亦有其相當之準確度及可信性
    。而本案被告因騎車撞及路旁車輛，因考量被告之生命、身
    體安全，員警先將被告送往童綜合醫院急診救治後，再抽取
    被告血液檢驗，而測得上開數值，自不可能在被告發生事故
    當時，即要求被告以呼氣方法檢測，是被告徒言辯稱如以警
    察所用器具，則不會測到酒精值等語，不足採信。綜上所述
    ，本件被告之上訴為無理由，應予駁回。
五、據上論斷，應依刑事訴訟法第455條之1第3項、第373條、第
    368條，判決如主文。
本案經檢察官丙○○到庭執行職務。
中    華    民    國    97    年    10    月    24    日
                  刑事第十四庭  審判長法  官  陳  葳
                                      法  官  洪堯讚
                                      法  官  李慧瑜
上正本證明與原本無異。
本件不得上訴。
                                      書記官  陳青瑜
中    華    民    國    97    年    10    月    24    日


司法院資訊處製作；財團法人民間司法改革基金會備份。
